最　高　行　政　法　院　裁　定
　　　　　　　　　　　　　94年度裁字第00798號
上　訴　人　甲○○○
被 上訴 人　內政部
代　表　人　乙○○
上列當事人間因農保事件，上訴人對於中華民國92年11月26日臺
北高等行政法院91年度訴字第4186號判決，提起上訴，本院裁定
如下：
　　主  文
上訴駁回。
上訴審訴訟費用由上訴人負擔。
　　理  由
一、按當事人依行政訴訟法第243條第2項所列各款事由提起上訴
    者，其上訴狀或理由書，應揭示合於該條款之事實。上訴狀
    或理由書如未依此項方法表明者，即難認為已對高等行政法
    院判決之違背法令有具體之指摘，其上訴自難認為合法。
二、本件上訴人係由台灣省嘉義市農會申報加入農民健康保險之
    被保險人，其以子宮肌瘤行子宮全切除手術，經財團法人天
    主教聖馬爾定醫院（下稱馬爾定醫院）於90年5月8日診斷成
    殘，向被上訴人申請殘廢給付。經被上訴人以90年8月3日以
    90保受字第6022509號函核定上訴人前於85年8月8日因子宮
    肌瘤致子宮切除申請殘廢給付，業經被上訴人核定殘廢程度
    符合農民健康保險殘廢給付標準表第51項第11等級，發給殘
    廢給付160日計新台幣（下同）5萬4,400元，並於85年8月14
    日核付在案。嗣上訴人又以同症致子宮切除申請殘廢給付，
    經被上訴人查明上訴人於85年7月25日係接受子宮肌瘤切除
    ，而非全子宮切除，且當時尚有生育能力，所請子宮切除之
    殘廢給付應不予給付，前發給殘廢給付5萬4,400元，應退回
    被上訴人銷帳，至上訴人90年4月30日行子宮全切除術時，
    因上訴人年齡已逾45歲，亦與規定不符，所請殘廢給付應不
    予給付。上訴人不服，循序提起本件行政訴訟。原審駁回上
    訴人之訴，略以：上訴人於85年8月5日向勞工保險局申請殘
    廢給付時，其檢附謝明泓婦產科診所出具之診斷書記載「治
    療經過：於85年8月5日子宮切除；殘廢近因：子宮切除；殘
    廢遠因：子宮肌瘤」等語，勞工保險局據以核定上訴人前開
    申請符合農民健康保險殘廢給付標準表第51項第11等級，發
    給殘廢給付160日計5萬4,400元，依法並無疏失。嗣上訴人
    於90年5月8日又以其行子宮全切除手術，經馬爾定醫院診斷
    成殘，再向勞工保險局申請殘廢給付，經該局函向謝明泓醫
    師查詢，該醫師雖覆稱：上訴人係於85年7月25日行次全子
    宮切除手術，切除後喪失生育能力等語，並檢附病理報告為
    證。惟經勞工保險局將上開病理報告及馬爾定醫院殘廢診斷
    書，並調閱相關病歷，送請特約醫師審查結果，認「甲○○
    ○女士於85年7月25日接受子宮肌瘤切除術而非次全子宮切
    除術，所附之病理報告記載為肌瘤切除及左側卵巢管及左側
    卵巢切除。90年4月30日才接受子宮切除術，90年切除之前
    ，病人還有月經。故85年謝明泓婦產做了不實之手術紀錄。
    賴林女士喪失生育能力為90年4月30日全子宮切除時，當時
    已50歲。」等情，亦有前開病理組織檢查報告、馬爾定醫院
    診斷證明書、謝明泓婦產科診所診斷證明書及特約醫師審查
    意見表附原處分卷可稽，足認上訴人於90年4月30日於馬爾
    定醫院進行全子宮切除時，始喪失生育能力，惟其手術時已
    50歲，核與首揭農民健康保險條例規定生殖器遺存顯著障害
    申請殘廢給付，係指未滿45歲，原有生殖能力者之要件不符
    。而上訴人於85年7月25日於謝明泓婦產科診所進行之手術
    ，係子宮肌瘤、左側卵巢管及左側卵巢之切除手術，並非次
    全子宮切除手術，術後當時仍有生育能力，其申請時所附該
    診所出具之前開診斷書記載不實，亦堪認定。上訴人主張謝
    明泓醫師之診斷書僅記載子宮切除，非記載全子宮切除，並
    無虛偽不實云云，自無足取。上訴人就其因罹患疾病，經治
    療終止後，身體是否遺存永久障害之重要事項，竟提供不正
    確之殘廢診斷證明書，致使勞工保險局依該殘廢診斷書核定
    發給殘廢給付，依行政程序法第119條第2款規定，上訴人之
    信賴即無值得保護之情事。綜上所述，原處分依法並無違誤
    ，爭議審定及訴願決定遞予維持，亦無不合等由。資為判決
    之論據。
三、本件上訴人對於原判決提起上訴，上訴意旨略以：其於85年
    間申請殘障給付時，因不知法律，以為只要子宮方面疾病即
    可申請殘廢給付，且上訴人提出之診斷書並無偽造、詐欺之
    行為，醫師於診斷書之醫療診斷欄位亦記載子宮切除，並非
    記載全子宮切除，純因被上訴人所屬人員當初未詳細審核而
    予給付，上訴人並無不值得保護行為，且對公益無重大危害
    ，被上訴人依法應給予相對合理之補償云云。雖以該判決不
    備理由及違反證據法則為由，惟核其上訴理由狀所載內容，
    係就原審取捨證據、認定事實之職權行使，指摘其為不當，
    而未具體說明其合於不備理由之事實，依首揭說明，應認其
    上訴為不合法，應予駁回。本件原應以勞工保險局為原處分
    機關，原審以被上訴人為被告機關，固有未當。惟本院係以
    上訴不合法駁回上訴，故不影響判決結果，仍應予維持。併
    此明。
四、依行政訴訟法第249條第1項前段、第104條、民事訴訟法第
    95條、第78條，裁定如主文。
中    華    民    國    94    年    5    月    5      日
                  第一庭審判長法  官　黃　綠　星
                              法  官  吳　明　鴻
                              法  官　侯　東　昇
                              法  官　蔡　進　田
                              法  官　廖　宏　明
以  上  正  本  證  明  與  原  本  無  異
中    華    民    國    94    年    5    月    5      日
　　　　　　　　　　　　　　　書記官　彭　秀　玲
